【裁判字號】    90,易,300
【裁判日期】    900626
【裁判案由】    竊盜
【裁判全文】
臺灣基隆地方法院刑事判決                            九十年度易字第三００號
    公  訴  人  臺灣基隆地方法院檢察署檢察官
    被      告  乙○○
右列被告因竊盜案件，經檢察官提起公訴（九十年度偵字第一五一四號），本院判決
如左：
    主  文
乙○○竊盜，累犯，處拘役拾日，如易科罰金，以佰元折算壹日。
    事  實
一、乙○○曾於民國（下同）八十三年間，因違反肅清煙毒條例及麻醉藥品管理條例
    案件，經本院分別判處有期徒刑一年八月、六月確定，並合併定應執行刑有期徒
    刑二年在案，於八十六年十一月二十五日執行完畢。乙○○意圖為自己不法之所
    有，於九十年二月二十七日上午七時許，未經許可無故開門進入其鄰居甲○○設
    於基隆市○○路四Ｏ三巷十五之一號後方之鐵皮屋倉庫（無人居住且未上鎖），
    徒手竊取甲○○所有之電鑽三支（價值約新台幣一萬二千元左右），得手後並將
    該三支電鑽藏放於基隆市○○路二十四號空屋內，迄九十年三月二十四日經甲○
    ○報警查獲。
二、案經基隆市警察局第一分局報請臺灣基隆地方法院檢察署檢察官偵查起訴。
    理  由
一、訊據被告乙○○，固坦承於右揭時地未經被害人甲○○之同意，擅自拿取甲○○
    所有之三支電鑽一節不諱，惟矢口否認有何竊盜犯行，辯稱：伊只是拿來轉借給
    朋友魏福隆使用，並無不法所有之意圖云云。經查：被害人甲○○於警訊中表示
    ：「（你是否知道是何人所竊取，為何會知道？）知道，是鄰居乙○○所竊取的
    ，因為當我所有之電鑽三支遭竊後，我有想起在電鑽遭竊前，乙○○有在我家後
    院倉庫外走來走去，行跡極為可疑，電鑽遭竊後，我問乙○○是否有竊取我所有
    之電鑽三支，乙○○則回答『有，是我偷的』。」等語（詳見九十年三月二十四
    日警訊筆錄），且衡諸被告之友人魏福隆若確曾向被告借用電鑽，被告大可直接
    告訴魏福隆其並無電鑽可供借用，何須多此一舉向甲○○「借用」電鑽後轉借給
    魏福隆？更何況被告擅自進入甲○○之倉庫內拿取電鑽前，並未事先徵得甲○○
    同意，亦未留下隻字片語讓甲○○知悉，拿取後又長達將近一個月未歸還，復將
    電鑽放置於基隆市○○路二十四號空屋內，亦非友人魏福隆之住處，凡此跡證，
    若謂被告主觀上僅意在「借用」，並無不法所有之意圖，何人能信？此外復有警
    方於基隆市○○路二十四號空屋內取出電鑽三支所拍攝之照片一張、甲○○領回
    電鑽三支所出具之贓物認領保管收據一紙在卷為證，本件事證明確，被告犯行堪
    以認定。
二、核被告乙○○所為，係犯刑法第三百二十條第一項之竊盜罪。又被告曾於八十三
    年間，因違反肅清煙毒條例及麻醉藥品管理條例案件，經本院分別判處有期徒刑
    一年八月、六月確定，並合併定應執行刑有期徒刑二年在案，於八十六年十一月
    二十五日執行完畢，有臺灣高等法院被告全國前案紀錄表、臺灣基隆地方法院檢
    察署刑案資料查註紀錄表在卷可稽，其於前案有期徒刑執行完畢後，五年以內再
    犯本件有期徒刑以上之竊盜罪，係累犯，應依法加重其刑。爰審酌被告曾有多次
    施用毒品前科，素行非佳，有上開前案紀錄表在卷可稽，本次復竊取被害人所有
    價值共約一萬二千元之電鑽三支，不僅侵害被害人之財產權，並對被害人造成使
    用上之不便及其犯罪後態度等一切情狀，量處如主文所示之刑，並依修正後之刑
    法第四十一條第一項規定，諭知易科罰金之折算標準。
據上論斷，應依刑事訴訟法第二百九十九條第一項前段，刑法第三百二十條第一項、
第四十七條、第四十一條第一項，罰金罰鍰提高標準條例第一條前段、第二條，判決
如主文。
本案經檢察官周慶華到庭執行職務。
中      華      民      國    九十      年      六      月    二十六    日
                                    臺灣基隆地方法院刑事第三庭
                                                法  官  蔡佳玲
右正本證明與原本無異。
對於本件判決如有不服，應於收受送達後十日內，向本院提出上訴書狀，上訴於臺灣
高等法院，並按他造當事人之人數附具繕本。
                                                書記官  張堅國
中      華      民      國    九十      年      六      月    二十九    日
附錄論罪法條
刑法第三百二十條：
意圖為自己或第三人不法之所有，而竊取他人之動產者，為竊盜罪，處五年以下有期
徒刑、拘役或五百元以下罰金。
意圖為自己或第三人不法之利益，而竊佔他人之不動產者，依前項之規定處斷。
前二項之未遂犯罰之。


司法院資訊處製作；財團法人民間司法改革基金會備份。
